GERARDO CHIPANA GUTIERREZ

DESARROLLADOR WEB - JUNIOR - 2 AÑOS EXP.



gerardoddat@mail.com



GERARDO M CHIPANA



990875807



Lima, Perú

Soy una persona proactiva y centrada en mis objetivos, sobretodo me comprometo con cada actividad que he realizado con una pasión por aprender y resolver problemas eficientemente.

Como egresado de la carrera técnica de Desarrollo de Software, he dedicado 2 años a proyectos de aprendizaje, ya sea a través de cursos, certificaciones, prácticas preprofesionales.

Esta experiencia me ha permitido adquirir habilidades en diversos lenguajes de programación, incluyendo JavaScript y PHP, en el campo de desarrollo web utilizando HTML y CSS. Estoy comprometido con seguir ampliando mis conocimientos y habilidades en este emocionante campo.

EDUCACIÓN

2020 - 2024

Senati

Desarrollador de software

HABILIDADES SOCIALES

- Facilidad de desenvolvimiento ante público
- Trabajo en equipo
- · Creatividad en la solución de problemas
- Lógica en programacion.
- Liderasgo y dirección proyectos
- Idioma Inglés Tecnico

HABILIDADES PROFESIONALES

- JAVASCRIPT 1 AÑO
- PHP 2 AÑOS
- GIT 1AÑO
- PYTHON 5 MESES
- SQL 1 AÑO y MEDIO

- HTML 2 AÑOS
- CSS 2 AÑOS
- BOOTSTRAP 4 Y 5 2 AÑOS
- JOUERY 1 AÑO
- JAVA 5 MESES

EXPERIENCIA LABORAL

Desarrollador web - fullstack

Practica - EJERCITO DEL PERU - COEDE, Abr 2023 - Dic 2023

Desarrolle un aplicativo web de atención al cliente para el área de soporte tecnico del departamento de telecomunicaciones ubicado en el COEDE - Realice la mayoria del proyecto llamado "YANAPUKUY, desde la estructua de la base de datos, el diseño de la pagina, el desarrollo de la interfaces, el sistema de consultas a la base de datos y las funciones de CRUD para la base de datos.

Desarrollador de web - front end

Practica - Digital Buho, Sep 2022 - Abril 2023

Desarrollaba pequeñas funciones de muchos proyectos en equipo como lo son un sistema de mensajeria, scrapiar paginas ecomer, sistemasde berificacion y recapcha - la empresa se dedicaba a crear paginas coorporativas, asesoramiento respecto a ello y correos coorporativos.

PROYECTOS

Yanapukuy

Programa dedicado a la generacion, gestion y seguimiento de ticket de consultas al área de soporte tecnico. cuenta con base de datos, sistema de acceso, tablas dinamicas, manejo de datos y consulta de estado

Javascript - php - html - css - jquery - git - Bootstrap

Compumax

Interfaz principal de una pagina ecomers de una tienda de computo en el cual me dedique al diseño, maquetado, desarrollo y de estilizado del programa.

Javascript - html - css - jquery - git - bootstrap

Login de banca por internet

Programa de acceso tabajado en equipo el cual cuenta con algunas funciones de seguridad como recapcha, bloqueo de teclado, teclado númerico aleatorio. Inspirado en la interface de acceso de un banco.

Javascript - php - html - css - jquery - git

CURSOS Y CERTIFICACIONES

Fer - 2022

Curso Html y Css básico

mastermind

Abr - 2022

Java Foundations y Base de Datos

Oracle

May - 2022

Get connected

cisco

Jun - 2022

Entrepreneurship

cisco

Fer - 2022

La biblia del montaje de pc

mastermind

May - 2022

Introduccion a la seguridad

cibernetica

cisco

May - 2022

Introducción a Iot

cisco

Mar - 2021

Excel Intermedio

Netzun

